【裁判字號】    99,消債清,128
【裁判日期】    990930
【裁判案由】    清算事件
【裁判全文】
臺灣板橋地方法院民事裁定           99年度消債清字第128號
聲  請  人  甲○○
代  理  人  高雪琴律師
上列當事人因消費者債務清理事件聲請清算，本院裁定如下：
    主  文
聲請人甲○○自中華民國九十九年九月三十日下午四時起開始清
算程序，並同時終止清算程序。
    理  由
一、按法院開始清算程序之裁定，應載明其年、月、日、時，並
    即時發生效力；債務人之財產不敷清償清算程序之費用時，
    法院應裁定開始清算程序，並同時終止清算程序，消費者債
    務清理條例第83條第1 項、第85條第1 項分別定有明文。
二、本件聲請人主張：聲請人積欠債務共新台幣（下同）000000
    0元，於消費者債務清理條例施行後，曾於民國97年8月間以
    書面向最大債權金融機構香港商香港上海匯豐銀行股份有限
    公司（下稱匯豐銀行）請求共同協商債務清償方案，惟雙方
    前置協商不成立。聲請人已中年，收入微薄，尚需獨自扶養
    一名尚在就學子女，是無能力支付銀行協商還款事宜，爰請
    求裁定准予清算等語。
三、經查，聲請人上開主張之事實，業據提出前置協商不成立通
    知書影本、財產及收支狀況說明書、財團法人金融聯合徵信
    中心債權人清冊、戶籍謄本、聲請人之財政部臺灣省北區國
    稅財產歸屬資料清單及97、98年度綜合所得稅各類所得資料
    清單、勞工保險被保險人投保資料表等資料為證。而聲請人
    目前每月收入約14875 元，此有聲請人每月利潤表可佐，聲
    請人債務高達0000000 元，顯無完全清償之可能，本件又經
    金融機構前置協商不成立，復查無聲請人有消費者債務清理
    條例第6 條第3 項、第8 條或第82條第2 項所定駁回清算聲
    請之事由存在，則聲請人聲請清算，應屬有據。再查聲請人
    名下資產僅有珊雲股份有限公司投資金額10000 元，因非屬
    公開發行公司，無參考市價，變價困難，有聲請人之財政部
    臺灣省北區國稅局財產歸屬清單在卷足憑，聲請人既無資產
    可供清算，且清算亦需清算程序費用，再參酌本件清算程序
    之規模，堪認聲請人之財產，應不敷清償清算程序之費用，
    難認進行清算程序有利於債權人及債務人，爰依上開規定裁
    定開始本件清算程序，並同時終止清算程序。
四、法院終止清算程序後，聲請人之債務並非當然免除，仍應由
    聲請人聲請或法院依職權斟酌消費者債務清理條例有關規定
    審酌，即非當然為免責之裁定，且聲請人於不免責裁定後，
    得依同條例第141 條、第142 條規定為相當清償責任，始得
    再聲請免責，附此敘明。
中    華    民    國    99    年    9    月    30     日
                  民事第二庭    法  官  李行一
上為正本係照原本作成。
開始清算程序之裁定不得抗告，如不服同時終止清算程序之裁定
，應於裁定送達後10日內，以書狀向本院提出抗告，並繳納抗告
費新臺幣1 千元。
本裁定已於99年9月30日下午4時公告。
中    華    民    國    99    年    9    月    30     日
                                書記官  蔡於衡

司法院資訊處製作；財團法人民間司法改革基金會備份。
